【裁判字號】    89,易,85
【裁判日期】    890203
【裁判案由】    贓物
【裁判全文】
臺灣板橋地方法院刑事判決                            八十九年度易字第八五號
    公  訴  人  臺灣板橋地方法院檢察署檢察官
    被      告  乙○○
右列被告因贓物案件，經檢察官提起公訴（八十八年度偵緝字第一七五七號），本院
判決如左：
    主  文
乙○○故買贓物，處拘役肆拾日。緩刑貳年。
    事  實
一、乙○○明知未懸掛車牌、引擎號碼ＳＤ二五ＡＡ一二○三四○號之重型機車係來
    路不明之贓物（該車為薪揚貿易有限公司所有，由甲○○占有使用，車牌號碼Ｇ
    ＩＫ─二九○號，於民國八十七年十二月六日上午十二時許，在台北縣三重市○
    ○路○段二○五號前，遭姓名年籍不詳之人所竊取），竟於八十八年二月間，在
    台北縣新莊市○○路旁，以新台幣（下同）一萬元之價格，向真實姓名年籍不詳
    之林姓男子故買之，並懸掛其女友張秀金（另經檢察官為不起訴處分）所有之Ｌ
    ＵＤ─九五六號車牌，以供己騎用，嗣於八十八年六月十五日下午五時五十分許
    ，乙○○騎乘該機車後載張秀金，途經台北縣板橋市○○○路二一三巷七號前為
    警查獲。
二、案經台北縣警察局板橋分局報請台灣板橋地方法院檢察署檢察官偵查起訴。
    理  由
一、訊據被告乙○○固坦承於前揭時地，向真實姓名年籍不詳之林姓男子購買未掛車
    牌、引擎號碼ＳＤ二五ＡＡ一二○三四○號之重型機車一部，惟矢口否認涉有故
    買贓物之犯行，辯稱：伊機車是向一個姓林的人買的。當時伊在車行修車，有一
    名年輕人主動過來叫伊不要修了，要將該車賣伊二萬五千元，他說車子因違規車
    牌被扣，有拿紅單給伊看，伊先交一萬元給他去繳罰款，隔天就可以拿到車牌，
    車子就先讓伊騎走，伊不知道是贓車云云。惟查：上開引擎號碼ＳＤ二五ＡＡ一
    二○三四○號之重型機車係屬薪揚貿易有限公司所有，由甲○○占有使用中，於
    八十七年十二月六日上午十二時許，在台北縣三重市○○路○段二○五號前為不
    詳姓名年籍之人所竊取之事實，業經被害人甲○○於警訊中指述明確，並有車輛
    竊盜、車牌失竊資料個別查詢報表─查詢車輛認可資料及被害人立具之贓物認領
    保管單各一紙在卷可稽，該機車確屬被害人失竊之盜贓無誤。次查，機車買賣須
    交付相關證件辦理過戶事宜，此乃眾所週知之事實，被告於未完成過戶手續前，
    即交付價金予該真實姓名年籍不詳之林姓男子，該名林姓男子並隨即將機車交付
    被告使用，此交易過程，顯與常情不符。又行車執照係行車之許可證，並應隨車
    攜帶以備查驗，道路交通安全規則第八條、第十二條分別定有明文，是被告所購
    買之機車縱因違規被吊扣牌照，其亦應知得要求查驗行照以明機車來源，況被告
    與該名林姓男子並非熟識，要無輕信其所言之理。從而衡諸社會一般常情判斷，
    被告於向該名林姓男子購車之時，對該機車之來源之正當性當已有所懷疑，縱被
    告對該車原屬何人所有，係於何時何地遭失竊等情未必有明確認知，然其任意故
    買並使用來路可疑之贓車，仍無解於故買贓物之刑責。從而本件事證明確，被告
    犯行洵堪認定，應依法科。
二、核被告乙○○所為，係犯刑法第三百四十九條第二項之故買贓物罪。爰審酌被告
    犯罪之動機、目的、手段、所生危害及犯罪後之態度等一切情狀，量處如主文所
    示之刑。末查，被告前未曾受有期徒刑以上刑之宣告，有台灣高等法院檢察署刑
    案紀錄簡覆表在卷足參，其因一時失慮，致觸犯本件犯行，經此偵審程序併科刑
    判決後，當已知所警惕，信無再犯之虞，本院認前開對其宣告之刑，以暫不執行
    為適當，爰併宣告緩刑二年，以啟自新。
據上論斷，應依刑事訴訟法第二百九十九條第一項前段，刑法第三百四十九條第二項
、第七十四條第一款，罰金罰鍰提高標準條例第一條前段，判決如主文。
本案經檢察官楊四猛到庭執行職務。
中    華    民    國      八十九      年        二      月      三      日
                                  臺灣板橋地方法院刑事第二庭
                                      法  官  白  光  華
右正本證明與原本無異。
如不服本判決，應於判決送達後十日內，向本院提出上訴狀。
                                      書記官  韓  毓  寧
中      華      民      國      八十九      年      二      月    三    日
附錄本案所犯法條全文
刑法第三百四十九條
收受贓物者，處三年以下有期徒刑、拘役或五百元以下罰金。
搬運、寄藏、故買贓物或為牙保者，處五年以下有期徒刑、拘役或科或併科一千元以
下罰金。
因贓物變得之財物以贓物論。


司法院資訊處製作；財團法人民間司法改革基金會備份。
